LUIS OSNAYA

WEB DEVELOPER & SQL DEVELOPER

Jardines de Morelos, Ecatepec Edo, de Méx.

Contacto ingosnaya@gmail.com 55 6196-7429



SOBRE MI

Ingeniero en sistemas computacionales, especializado en Desarrollo de aplicaciones web, UX/UI, Open Source, Google analytics, Networking e Inteligencia de negocio.

Mi trabajo se centra principalmente hacia las nuevas tecnologías, soy un apasionado del desarrollo web enfocado en el Frontend (HTML5, CSS3, Jade, Stylus, JS, Responsive Design), pero también me gusta probar con bases de datos (SQL Server, MySQL).



EXPERIENCIA LABORAL

DESARROLLADORA A&L

Desarrollo web

Creación de intranet y sistemas CMS así como reestructurar páginas web de la empresa utilizando HTML5, CSS3, ASP .NET, Bootstrap.

SANKI

Analista de base de datos e inteligencia de negocio, 2014-Actual

Análisis, diseño y desarrollo de scripts, store procedures y vistas para la generación de reportes y KPI's.

Diagnóstico de problemas ejecución y optimización de querys Análisis e implementación de inteligencia de negocio.

OSMATIK

Desarrollo frontend, 2014-Actual (Freelance).

Desarrollo de aplicaciones web utilizando tecnologías como HTML5, CSS3, JQuery, JS todo esto adaptado a múltiples dispositivos con responsive design.

PROMOLOGISTICS

Analista en infraestructura, 2012-2014

Mantenimiento correctivo y preventivo, monitoreo de telefonía voIP, configuración y administración de router, switch, access point, instalación de motor de base de datos SQL 2008, 2012, monitoreo y configuración de backups programadas, T-SQL CRUD, store procedure, vistas.

GATE GOURMET & MAASA

Analista en soporte técnico, 2011-2012

Estudio, evaluación y recomendación de aplicaciones de "mesa de ayuda" (Help-Desk) y flujo de trabajo (Work-Flow). Diseño, logística e instalación de cableado estructurado. Mantenimiento correctivo y preventivo.



EDUCACIÓN

TECNOLÓGICO DE ESTUDIOS SUPERIORES DE ECATEPEC

Ingeniería en sistemas computacionales Cedula No. 9354226 2009-2014

CENTRO DE ESTUDIOS TECNOLÓGICO INDUSTRIAL Y DE SERVICIOS

Técnico en computación Cedula No. 5512708 2002-2005



HABILIDADES

HTML5 / Jade	•	•	•	•	•	•	•	0	0
CSS3 / Stylus	•	•	•	•	•	•	0	0	0
Javascript & Jquery		•	•	0	0	0	0	0	0
Git	•	•	•	•	•	0	0	0	0
SQL Server & MySQL		•	()	•	•	•	0	0	0
Google Analytics		•	•	0	0	0	0	0	0
Adobe Illustrator	•	•	0	0	0	0	0	0	0
Adobe Photoshop		•	0	0	0	0	0	0	0
Ruby on Rails		0	0	0	0	0	0	0	0
Python	O	0	0	0	0	0	0	0	0



HABILIDADES PERSONALES

Sentido de urgencia	•	•	•	•	O	•	•	O	0
Responsable		•	•	•	•	•	•	0	0
Organizado		•	•	•	•	•	()	•	0
Proactivo		()	•	•	O	()	0	0	0
Trabajo en equipo		•	•	•	•	•	•	0	0



IDIOMAS

Ingl	es
En c	urso.











CURSOS

TECNOLÓGICO DE ESTUDIOS SUPERIORES DE ECATEPEC

Diplomado en programación java, 2010

Diplomado de programación orientada a objetos con Java.

PLATZI.COM

Curso profesional Frontend, 2014, 2015

Uso de Component CSS, Stylus, Nib, Jade, Animation, transition.

Curso de Git & Github 2015

Implementación de Git y Github en el flujo de trabajo utilizando el estándar de la industria para control de versiones de código.

Curso de Diseño de productos digitales y UX 2015

Diseño de interfaces efectivas, usables e interactivas. Para móviles, web, escritorio o productos.



AFICIONES Y ACTIVIDADES



programar



Drones



Lectura



Viaiar